【裁判字號】    92,易,288
【裁判日期】    920516
【裁判案由】    妨害自由
【裁判全文】
臺灣彰化地方法院刑事判決                          九十二年度易字第二八八號
    公  訴  人  臺灣彰化地方法院檢察署檢察官
    被      告  甲○○
右列被告因妨害自由案件，經檢察官提起公訴（九十一年度偵字第八六九一號），本
院判決如左：
        主  文
甲○○以加害生命、身體之事，恐嚇他人致生危害於安全，處拘役肆拾日，如易科罰
金，以佰元折算壹日。
        事  實
一、甲○○因其妻陳美惠與柯金獨前於民國九十年十二月二十三日發生車禍，曾數度
    前往柯金獨位於彰化縣伸港鄉○○村○○路九八號住處索談賠償未果，於柯金獨
    在九十一年八月二十九日因病去世後，甲○○為求儘速取得賠償，乃於九十一年
    九月二十一日下午八時許，前至上開彰化縣伸港鄉○○村○○路九八號址處，與
    柯金獨之妻子戊○○○、兒子丁○○、乙○○、女兒丙○○等人繼續商談賠償事
    宜，惟因丁○○、丙○○二人表示僅願賠付新臺幣（下同）三、四十萬元，與甲○○所要求之九十四萬元之金額相距甚遠，詎甲○○竟向在場之戊○○○、丁○○、乙○○及丙○○四人出言稱：「保險買重一點，不賠就要把你們處理掉」等
    語，以上開加害生命、身體之事，恐嚇戊○○○、丁○○、乙○○及丙○○四人
    ，使渠四人因而心生畏懼，致生危害於戊○○○、丁○○、乙○○及丙○○四人
    之安全。嗣於同日下午十時三十分許，經丁○○報警處理而查獲。
二、案經丁○○訴由彰化縣警察局和美分局報請臺灣彰化地方法院檢察署檢察官偵查
    （丙○○於偵訊時表示提出告訴）起訴。
        理  由
一、訊據被告甲○○固坦承伊有於九十一年九月二十一日下午八時許，前至彰化縣伸
    港鄉○○村○○路九八號址處，與告訴人丁○○、丙○○、被害人戊○○○、乙○○等人商談賠償事宜，且當時伊要求賠償之金額為九十四萬元，惟告訴人丁○○、丙○○卻表示僅要賠償三、四十萬元等情不諱，然矢口否認有何右揭恐嚇危
    害安全之犯行，辯稱：伊並未出言稱「保險買重一點，不賠就要把你們處理掉」
    云云。惟查：（一）右揭事實，迭據告訴人丁○○、丙○○及被害人戊○○○分
    別於警、偵訊、本院訊問及審理時指訴綦詳，核與證人即在場目睹其情之己○○
    於警訊及本院訊問時到庭證述之情節相符。衡以被告坦承當日協談賠償事宜時，
    告訴人丁○○、丙○○二人確向伊表示僅要賠付三、四十萬元，與伊所要求之九
    十四萬元金額有所差距一情，堪認告訴人丁○○、丙○○、被害人戊○○○及證
    人己○○等人之指述、證述並非虛妄，渠等之指陳堪以採信；被告上開所辯，應
    屬事後卸責之詞，諉無可採。（二）又證人即被害人乙○○雖於偵訊及本院審理
    時均證稱：其當時因感冒，不清楚被告是否有說上開恐嚇之話語云云，然徵以被
    告於本院訊問時供稱：乙○○曾表示願意就車禍賠償一事與被告和解，但是弟弟
    （指告訴人丁○○）、妹妹（指告訴人丙○○）不願意等語，且被害人乙○○並
    未對被告提出上開恐嚇危害安全之告訴等情，堪認被害人乙○○前揭證述，顯係
    本於息事寧人之心態下所為之證述，尚難作為對被告有利之事證。（三）再被告
    所稱「保險買重一點，不賠就要把你們處理掉」一語，客觀上確足使人心生畏懼
    ，告訴人丁○○、丙○○、被害人戊○○○於本院訊問時亦均表示：聽了心裏會
    害怕等語，是被告向告訴人丁○○、丙○○、被害人戊○○○、乙○○出言稱「
    保險買重一點，不賠就要把你們處理掉」一語，確已使告訴人丁○○、丙○○、
    被害人廖月緣、乙○○心生畏懼，致生危害於渠四人之安全，足以認定。（四）
    另被告聲請傳喚之證人劉明哲於本院審理時雖證稱：乙○○曾在其住處對其稱告
    訴人丁○○、丙○○二人叫其作偽證云云，惟為證人乙○○所否認，衡情乙○○
    為告訴人丁○○、丙○○二人之兄長，關係至為親密，應無可能向外人陳述對告
    訴人丁○○、丙○○二人不利之情事，且被告確有本件恐嚇危害安全之犯行，已
    詳述如前，證人劉明哲上開證述，亦無可採。本件事證明確，被告犯行洵堪認定
    。
二、核被告所為，係犯刑法第三百零五條之恐嚇危害安全罪。又被告以一恐嚇行為，
    同時使告訴人丁○○、丙○○、被害人戊○○○、乙○○四人心生畏懼而危害渠
    等之安全，係屬同種之想像競合犯，應依刑法第五十五條之規定，從一重處斷。
    爰審酌被告之素行、因協談賠償未果即出言恐嚇之犯罪動機、目的、以言語恐嚇
    之手段、對告訴人、被害人生命、身體安全所生之危害及犯罪後之態度等一切情
    狀，量處如主文所示之刑，並諭知易科罰金之折算標準。
據上論斷，應依刑事訴訟法第二百九十九條第一項前段，刑法第三百零五條、第五十
五條、第四十一條第一項前段，罰金罰鍰提高標準條例第一條前段、第二條，判決如
主文。
本案經檢察官田德煙到庭執行職務
中      華      民      國    九十二    年      五      月     十六     日
                                臺灣彰化地方法院刑事第三庭
                                  法      官  李  雅  俐
右正本證明與原本無異。
如不服本判決，應於判決送達後十日內，向本院提出上訴狀（須附繕本）。
告訴人或被害人對於判決如有不服具備理由請求檢察官上訴者，其上訴期間之計算係
以檢察官收受判決正本之日期為準。
                                  法院書記官  陳  佳  宏
中      華      民      國    九十二    年      五      月     二十     日
附錄論罪科刑法條：
刑法第三百零五條：
以加害生命、身體、自由、名譽、財產之事，恐嚇他人致生危害於安全者，處二年以
下有期徒刑、拘役或三百元以下罰金。


司法院資訊處製作；財團法人民間司法改革基金會備份。
